臺灣高等法院高雄分院刑事裁定　　　　 94年度交抗字第134號
抗告人即
受處分人　甲○○
上列抗告人因違反道路交通管理處罰條例聲明異議事件，不服臺
灣高雄地方法院中華民國94年8月24日裁定（94年度交聲字第109
號），提起抗告，本院裁定如下：
    主  文
抗告駁回。
    理  由
一、抗告意旨略以：抗告人甲○○是於待轉狀態停止中，遭對造
    人李溱傑之小客車自左邊來撞擊，而李溱傑之之煞車痕長達
    14.7公尺，顯見其車速甚快，肇事責任應由李溱傑負責，抗
    告人甲○○雖未於轉彎前先駛入內側車道，此乃抗告人甲○
    ○當時車輛因工作關係，先已停在慢車道，實無法在轉彎前
    先行駛入內側車道，參以肇事責任應由李溱傑負責，抗告人
    甲○○應無違反交通規則等語
二、經查：（一）抗告人甲○○於民國93年12月28日17時10分許
    ，駕駛車號YG-8087 號自用小客車，沿高雄市○○區○○路
    與文守路137 巷交岔路口，欲至附近空地搬運行動看板，而
    於文守路與文守路137 巷交岔路口由南往北車道路邊臨時停
    車，嗣將行動看板搬運上車後，即駛向文守路與文守路137
    巷交岔路口，於文守路由南往北方向快車道上待轉，觀之道
    路交通事故現場圖，本件車禍事故發生後，於文守路由南往
    北方向快車道上，有李溱傑所駕駛上開自用小客車肇致之煞
    車滑痕14.7公尺，而抗告人甲○○所駕駛之前揭自用小客車
    則停於文守路由南往北方向快車道，車頭朝向西南方、李溱
    傑所駕駛上開自用小客車前方，距離李溱傑所駕駛上開自用
    小客車直線距離約5.9 公尺，抗告人甲○○所駕駛上開自用
    小客車之左前車門及左後車門因遭致撞擊而變形，李溱傑所
    駕駛前揭自用小客車之車頭亦因碰撞而變形，從上述情況分
    析，可知抗告人甲○○自原先臨時停車處所，即上開交岔路
    口由南往北車道路邊，逕行駛至文守路由南往北方向快車道
    上待轉，以至於待轉時，其所駕駛之自用小客車之車身乃橫
    向停於文守路由南往北方向快車道上，因抗告人甲○○車輛
    橫置於快車道上，顯有重大錯誤，才遭李溱傑所駕駛之後方
    來車因閃避不及而撞上抗告人小客車左側，因抗告人甲○○
    車輛橫置於快車道上顯有違規。（二）按汽車駕駛人爭道行
    駛，有起駛前，不讓行進中之車輛、行人優先通行者，處新
    臺幣600 元以上1,800 元之罰鍰；汽車駕駛人轉彎時，有在
    多車道左轉彎，不先駛入內側車道者，處（銀元）200 元以
    上600 元以下（即新臺幣600 元以上1,800 元以下）罰鍰；
    汽車駕駛人，駕駛汽車違反道路交通安全規則，因而肇事致
    人受傷者，記違規點數3 點，道路交通處理處罰條例第45條
    第1 項第10款、第48條第4 款、第61條第3 款分別定有文。
    次按，汽車駕駛人，有違反道路交通管理處罰條例第48條之
    規定者，除依原條款處罰鍰外，並予記違規點數1 點，道路
    交通管理處罰條例第63條第1 項第1 款亦有明文。再按，汽
    車行駛至交岔路口，4 車道以上或同向2 車道道路，欲右轉
    彎時，應距交岔路口30公尺前換入外側車道或右轉車道，欲
    左轉彎時，應距交岔路口30公尺前換入內側車道或左轉車道
    ；其設有劃分島劃分快慢車道，在慢車道上行駛之車輛不得
    左轉，道路交通安全規則第102 條第1 項第5 款定有明文，
    故道路交通管理處罰條例第48條第4 款所稱之「先駛入內側
    車道」，自應指先以距交岔路口30公尺前換入內側車道之方
    式駛入內側車道而言。本件抗告人甲○○車輛左轉時不先駛
    入內側車道，而使車輛橫置於快車道上，顯有錯誤，從而原
    審依道路交通案件處理辦法第20條規定，以抗告人甲○○有
    違反道路交通管理處罰條例第48條第4 款、第61條第3 項及
    第63第1 第1 款之規定裁罰，核無不合，本件抗告，為無理
    由，應予駁回。
三、據上論結，應依道路交通案件處理辦法第26條、刑事訴訟法
    第412 條，裁定如主文。
中　　華　　民　　國　　94　　年　　9 　　月　　30　　日
                  刑事第六庭    審判長法  官  王憲義
                                      法  官  李璧君
                                      法  官  張盛喜
以上正本證明與原本無異。
不得再抗告。
中　　華　　民　　國　　94　　年　　10　　月　　3 　　日
                                      書記官  林明威
